臺灣高等法院臺中分院民事判決　　92年度勞再字第3號
再審原告　　乙○○
再審被告　　台灣化學纖維股份有限公司
法定代理人　甲○○
上列當事人間請求確認僱傭關係存在事件，再審原告對於中華民
國92年1月23日最高法院92年度台上字第204號確定判決提起再審
，經最高法院92年度台再字第30號發回，本院判決如下：
     主 文
再審之訴駁回。
再審訴訟費用由再審原告負擔。
     事實及理由
一、再審原告與再審被告間確認僱傭關係存在事件，前經最高法
    院於民國（下同）92年7月10日以92台再字第30號裁定，就
    再審原告主張有民事訴訟法第四百九十六條第一項第十三款
    之事由部分，發回本院更審。
二、再審原告就最高法院九十二年度臺上字第二○四號聲請再審
    事件有關主張上開確定判決有民事訴訟法第四百九十六條第
    一項第十三款之再審理由意旨為：「乙○○為臺灣化學纖維
    股份有限公司（下稱台化公司）公會現任第十一屆常務理事
    ，台化公司除於調解會坦承外，於第一次向彰化地方法院答
    辯時亦自承其係因乙○○為台化公會常務理事及福利委員會
    主任委員而由紡一部經理室於八十五年四月十六日調彰化管
    理處，故台化公司違反工會法第三十五條、勞基法第五條強
    制調動公會常務理事長乙○○，對工會幹部作不利待遇，並
    於勞資爭議期間強以工會法人團體之財務糾紛，引用工作規
    則對工會職員做二大過二小過之處分及免職，逾越公司權限
    ，違反工會法三十五、三十七條、勞基法七十一、七十四條
    ，勞資爭議處理法第七條及工作規則審核要點（工作場所外
    勞工個人行為以不受干預為原則）之禁止，置工會法人團體
    於無物，且對企業內員工處罰均未做調查及給與當事者申訴
    之管道與機會，違反國際勞工公約一三○號建議書，並以公
    司管理權侵犯勞動三權，組織權、協商權、爭議權，對憲法
    賦與人民之生存權，工作權妄加剝奪，此例一開當使全國工
    會幹部及台塑企業工會幹部，永無寧日，當調解委員進行調
    解時，台塑企業各工會及全國部分工會已於六月一日至勞委
    會緊急聲援乙○○，鑑於事態嚴重，勞委會召開公聽會，並
    由黃金明委員出面要求各工會暫勿使用自力救濟，調解委員
    允以絕對會秉公調處，始稍獲平息，而六月一日台塑企業三
    大工會，台塑劉振山、南亞謝水源、台化乙○○等三員與總
    管理處傅陳卿副主任亦達成以勞委會對本案解釋令為準的共
    識，以上即為民事訴訟法第四九六條第一項第十三款當事人
    發現未經斟酌之證物或得使用該證物者云云，自得據為再審
    之理由」。
三、按民事訴訟法第四百九十六條第一項第十三款當事人發現惟
    經斟酌之證物，以經斟酌可受較有利益之裁判者為限，始得
    據為再審理由。本院經核再審原告之再審主要理由謂「台塑
    、南亞、台化乙○○等三員與總管理處傅陳卿副主任亦達成
    以勞委會對本案解釋令為準的共識」為由，聲請再審。然該
    理由實屬抽象而空泛，本院自難憑上開理由據為可對再審原
    告為較有利益之裁判；又再審原告於本院八十八年七月二十
    日（八十六年勞上字第七號）判決前，既已知悉有上開證物
    ，又何以當時未提出使用，自不能於判決確定後再提出據以
    聲請再審。本件再審原告提起再審顯無再審理由，爰不經言
    詞辯論，以判決駁回之。
據上論結，本件再審顯無理由，依民事訴訟法第五百零二條第二
項、第七十八條，判決如主文。
中　　華　　民　　國　　94　　年　　12　　月　　20　　日
　　 　　　　　　　　 民事第四庭審判長法　官　黃斐君
               　　　　　　　　 　　　法　官  陳蘇宗
              　　　　　　　　　　　　法　官　黃永祥
以上正本係照原本作成。
如對本判決上訴，須於收受判決送達後二十日內向本院提出上訴
書狀，其未表明上訴理由者，應於提出上訴後二十日內向本院提
出上訴理由書 (須按他造人數附具繕本)。
上訴時應提出委任律師為訴訟代理人之委任狀。具有民事訴訟法
第四百六十六條之一第一項但書或第二項之情形為訴訟代理人者
，另應附具律師及格證書及釋明委任人與受任人有該條項所定關
係之釋明文書影本。
                                      書記官　陳文琴
中　　華　　民　　國　　94　　年　　12　　月　　20　　日
                                                      Ｈ
